【裁判字號】    94,上更(二),758
【裁判日期】    950111
【裁判案由】    毒品危害防制條例等
【裁判全文】
臺灣高等法院刑事判決             94年度上更(二)字第758號
上  訴  人
即  被  告  甲○○
                    現於臺灣桃園監獄
指定辯護人  吳麗雲律師
上列上訴人因毒品危害防制條例等案件，不服臺灣板橋地方法院
91年度重訴字第11號，中華民國92年9月17日第一審判決（起訴
案號：臺灣板橋地方法院檢察署88年度偵字第3000號、第3494號
、第25353號），提起上訴，本院判決後，經最高法院第二次發
回，本院判決如下：
    主  文
原判決關於意圖販賣而持有第一級毒品部分及定執行刑部分均撤
銷。
甲○○共同意圖販賣而持有第一級毒品，累犯，處有期徒刑拾年
貳月；附表編號一所示之海洛因壹拾捌包、編號二所示之古柯鹼
貳包，均沒收銷燬；如附表編號三至十一所示之物均沒收。
    事  實
一、甲○○於民國（下同）86年間，因賭博案件，經台灣台北地
    方法院判處有期徒刑五月確定，於86年9月30日易科罰金執
    行完畢。
二、緣許燦坤（業經判處無期徒刑確定）曾販賣安非他命與甲○
    ○，其基於販賣第一級毒品營利之意圖，於88年1月26日下
    午，邀同不知情之楊素月（綽號「琦琦」，業經不起訴處分
    確定）由台北市一同搭機前往高雄市，楊素月此時另行他往
    訪友，許燦坤則於當日下午3時許，在高雄火車站前，向綽
    號「阿正」（真實姓名、年籍不詳）之成年男子以新台幣（
    下同）五十萬元之代價，販入第一級毒品海洛因磚乙塊（嗣
    經分裝為如附表編號一所示之海洛因18包）、及第一級毒品
    古柯鹼2包（如附表編號二所示），再與楊素月會合搭乘火
    車北返，並於同日晚間8、9時許將上開毒品及分裝袋等物品
    ，攜帶至臺北縣土城市○○路○段203巷3號10樓不知情之許
    宏榮住處，未久楊素月先行離去，稍後甲○○亦前往該址與
    許燦坤會合，即由許燦坤於該址某房間內將購得之前開海洛
    因磚分裝為18包，分裝後即將前開海洛因及古柯鹼交予甲○
    ○，要求甲○○代為販賣與不特定之人營利，甲○○予以應
    允，並與許燦坤共同基於意圖販賣之犯意聯絡而收受持有前
    開海洛因及古柯鹼，將之分別裝置於以塑膠袋包裝之紙袋內
    、及其隨身攜帶之糖果盒內。至當晚11時40許，甲○○持有
    前開毒品隨同許燦坤相繼離開許宏榮住處時，適為警據報前
    往當場在上址門口樓梯間查獲許燦坤、甲○○，並在渠等所
    攜帶之紙袋、手提包、糖果盒內分別查扣得詳如附表所示之
    海洛因、古柯鹼（含包裝袋）、原先包裝海落因磚之雙獅地
    球牌包裝紙、及甲○○、許燦坤所有供分裝海洛因及預備供
    犯罪所用之分裝袋、電子磅秤、計算機、塑膠分裝杓、金屬
    分裝杓等物品（詳如附表所示）。
三、案經臺北縣政府警察局土城分局報請臺灣板橋地方法院檢察
    署檢察官偵查起訴。
    理  由
一、按修正後刑事訴訟法施行法第7條之3規定：「中華民國九十
    二年一月十四日修正通過之刑事訴訟法施行前，已繫屬於各
    法院之案件，其以後之訴訟程序，應依修正刑事訴訟法終結
    之。但修正刑事訴訟法施行前已依法定程序進行之訴訟程序
    ，其效力不受影響。」。92年1月14日修正、同年2月6日公
    布之刑事訴訟法，業於同年9月1日施行，本案係於91年4 月
    10日繫屬於第一審法院，依前揭規定，於刑事訴訟法施行前
    第一審就可得為證據之證據資料，已依法定程序調查者，其
    效力不受影響，自仍得為證據。又證人即共犯許燦坤於本院
    審理時所為之證言，雖有與其原先在警訊、偵查所為之陳述
    有不符之情況，惟許燦坤在警訊及偵查中所為之陳述，本均
    屬刑事訴訟法修正前所合法取得之證據，而其在警訊、偵查
    中所為之陳述，並無遭受強暴、脅迫、詐欺、利誘等外力干
    擾情形，或影響其心理狀況致妨礙其自由陳述等顯不可信之
    情況，且為本案證明被告犯罪事實存否所必要者，依刑事訴
    訟法第159條之1第2項、第159條之2規定，均得為證據。合
    先說明。
二、上揭事實業據上訴人即被告甲○○於本院審理中坦承不諱，
    核與證人許燦坤警訊及偵查中供稱：「於八十八年一月二十
    六日二十三時四十分在土城市○○路○段二０三巷三號十樓
    樓梯間，被警方當場查獲我與甲○○二人，警方... 在甲○
    ○手提塑膠袋（紙袋）內查獲之海洛因... 均為我所有。另
    於甲○○手提包內查獲分裝袋（中）十六個、（小）二十七
    個，電子磅秤一個、計算機一臺、塑膠管分裝杓十一支、金
    屬分裝杓一支、打火機三個、強力瓦斯噴燈一個、玻璃球吸
    食器一支、酒精燈一個、酒精液二瓶、金屬夾子一支....
    均是甲○○所有。另甲○○塑膠袋內有雙獅地球牌包裝紙一
    個及分裝袋（小）十二個，也是我本人所有。」、「因為我
    準備將海洛因分一部份交由甲○○幫我販賣予他人，我所有
    之海洛因原本是屬雙獅地球牌整塊海洛因重（九點三兩），
    於八十八年一月二十六日十三時五十五分搭乘遠東航空公司
    台北飛高雄飛機，... 他（阿正）約過十五分鐘便抵達與我
    會合，便在他的車上由我交付新台幣二十萬元正，阿正便將
    海洛因磚交給我」、「（為何本件是進海洛因？）上手問我
    要不要海洛因，於是進了一塊海洛因磚，要甲○○去賣。」
    （見偵字第3000號卷第12頁反面至第13頁反面、第32頁反面
    ），於原審法院羈押訊問時供稱：「我是八十八年一月二十
    六日下午三點多從高雄火車站附近買回來，還沒有賣就被查
    獲，是向『阿正』年約四十歲男子買的，我跟一個『奇奇』
    的女子年約二十幾歲一起去買，我以五十萬元之價金購買，
    我只給二十萬元，被查獲時是在甲○○身上扣到，海洛因我
    想賣，但還沒有賣出去，在八十八年一月二十六日晚上九點
    多在查獲地點，我有想向甲○○說請他幫我賣海洛因，他說
    好，我想賣九十萬元，還沒有說好如何分錢，我交給他時他
    知道是海洛因。」（見聲羈字第54號卷第6頁）之情節相合
    。而許燦坤確有連續販賣第一級毒品海洛因及第二級毒品安
    非他命之犯行，並經判處罪刑確定，亦有本院91 年度上重
    更(一)字第26號、最高法院92年度台上字第67號刑事判決在卷
    可憑。此外，並經證人許宏榮、證人即查獲員警李龍華供證
    綦詳，且有如附表所示之物扣案可資佐證，被告自白核與事
    實相符，自足憑信。
三、扣案如附表所示海洛因、古柯鹼、及雙獅地球牌包裝紙、分
    裝袋、電子磅秤、計算機、分裝杓等物品，係分別在被告所
    攜帶之以塑膠袋包裝之紙袋（以下簡稱紙袋）、手提包、糖
    果盒，及許燦坤所攜帶之手提包內查獲之事實，業據被告及
    許燦坤分別供認無訛。查扣之毒品共計有海洛因18包，古柯
    鹼2包，其中並未有編號一、二之包裝，海洛因毒品中有三
    包未經移送機關（台北縣警察局土城分局）賦予編號，另經
    鑑驗結果，其中18包均係海洛因，合計淨重337．78公克，
    包裝重22．83公克，純度20‧11％，純質淨重67‧93公克，
    另編號註明4、5兩包均係古柯鹼，合計淨重4‧1公克，包裝
    重1‧24公克，純度78 ‧05％，純質淨重3‧20公克，有法
    務部調查局88年3月11 日（八八）陸字第八八一三三○九三
    號鑑定通知書（見偵字第3494號卷第207頁）、89年6月9日
    （八九）陸(一)字第八九○三九四五○號函（見偵字第3494號
    卷第250頁）、及94年6 月23日調科壹字第○九四○○二二
    六七五○號函暨所附之扣案毒品照片（見更一卷第86頁至第
    90頁）可稽，由此可徵警方之起獲贓證物一覽表及起訴書附
    表（兩者相同）關於扣案海洛因之實際包裝數量、以及未記
    載古柯鹼等部分，均顯與實際情形有誤。至於證人許燦坤嗣
    於本院前審審理時到庭作證，對案發經過情形多以時隔久遠
    為由諉稱不復記憶，或陳稱係因被告向其購買手機，去許宏
    榮處係退還手機，或先稱扣案海洛因係其所有，又稱到警局
    才看到海洛因，有無古柯鹼已忘記云云（見更一卷第100頁
    至第103頁），前後莫衷一是，且與前述證據不符，自無可
    採。又扣案之古柯鹼與海洛因同置袋內遭查獲，自係由許燦
    坤一併交予被告持有意圖販賣，亦屬灼然。
四、扣案物品中確有雙獅地球牌包裝紙一個，另證人楊素月於原
    審中證稱：伊只認識許燦坤，與被告不熟，只見過一、二次
    面，88年1月26日有與許燦坤到高雄，是許燦坤叫伊去的，
    那天伊要下去高雄，在許宏榮家遇到許燦坤，他說「我們一
    起下去」，飛機錢他出，結果到高雄時伊去找朋友，就各自
    離開，並相約四點半在高雄火車站見面。回去路上，伊有看
    到他手上拿一個牛皮紙袋東西，他說要去洗手間，叫伊幫他
    拿一下，伊就放在包包裡面，回到台北到許宏榮家時，伊就
    把東西還給他。到許宏榮家時並沒有看到被告，出發時也沒
    有看到被告等等語（原審卷二第十九頁），均與許燦坤供述
    如何至高雄市購得海洛因磚之情節相互吻合，足以佐證許燦
    坤上開關於其係向「阿正」購入雙獅地球牌整塊海洛因磚之
    供述確與事實相符。再由楊素月前開證言以觀，亦足徵楊素
    月係經證人許燦坤邀約始隨同其南下高雄市，並非由被告甲
    ○○委請楊素月陪同許燦坤南下高雄市一同購買毒品。被告
    既否認與證人許燦坤事先同謀販入海洛因等毒品販售，而與
    許燦坤同行之楊素月亦非為被告所委請，可見證人許燦坤應
    係單獨基於販賣毒品海洛因之犯意，而獨自與不知情之楊素
    月至高雄市向「阿正」販入扣案之海洛因磚及古柯鹼後，始
    帶回欲交由被告代為販賣圖利，從而，被告並未參與許燦坤
    販入第一級毒品海洛因之及古柯鹼之犯行，洵可認定。
五、證人許燦坤已供明扣案之海洛因係以五十萬元購入（實際先
    支付二十萬元，尚欠「阿正」三十萬元），預計以九十萬元
    之價格販出，則其顯係基於營利之意圖而為要無疑義，被告
    既應允代為販賣與他人，並進而接受持有該等毒品，被告係
    與許燦坤共同意圖營利販賣而持有該等毒品，亦屬明確。至
    於許燦坤另案經判決確定之刑事案件（本院91年度上重更(一)
    字第26號、最高法院92年度台上字第67號）雖未一併認定許
    燦坤將扣案之海洛因、古柯鹼交予被告代為販賣部分之犯罪
    事實，然該案件中已記載扣案物品之查獲情形（見91年度上
    重更(一)字第26號刑事判決附表二編號五），而被告並未參與
    許燦坤販入該等毒品部分之犯行，且該案與本案為各自獨立
    之刑事訴訟，許燦坤所受確定判決所認定之犯罪事實自不足
    資為有利被告之論據。
  綜上，本件事證明確，被告犯行，堪以認定，應依法論科。
六、核被告所為，係犯毒品危害防制條例第5條第1項之意圖販賣
    而持有第一級毒品罪。公訴意旨雖認被告係犯毒品危害防制
    條例第4條第1項販賣第一級毒品罪，惟查本案不能證明被告
    有與許燦坤共同販入海洛因、古柯鹼之犯行（詳如後述），
    而被告雖係與許燦坤共同基於販賣營利之意圖而收受持有扣
    案之海洛因、古柯鹼，然而被告甫持有該等毒品與許燦坤一
    同離開許宏榮住處時即遭查獲，並未著手實施販賣第一級毒
    品之構成要件行為，自不成立販賣第一級毒品既遂或未遂罪
    責，僅能論以意圖販賣而持有第一級毒品罪。公訴意旨尚有
    未洽，惟起訴之基本社會事實相同，自應依法變更起訴法條
    。被告以一行為，同時意圖販賣而持有海洛因及古柯鹼，然
    海洛因與古柯鹼既同屬第一級毒品，則被告仍僅成立意圖販
    賣而持有第一級毒品罪。被告之上開犯行，與許燦坤間有犯
    意聯絡及行為分擔，均為共同正犯。被告於86年間，因賭博
    案件，經台灣台北地方法院判處有期徒刑五月確定，於86年
    9 月30日易科罰金執行完畢，有本院被告全國前案紀錄表可
    徵，其於五年內再犯有期徒刑以上之本罪，應依累犯規定，
    就有本刑有期徒刑及罰金刑部分加重其刑（有期徒刑部分不
    得加重）。被告行為後，毒品危害防制條例於92年7月9日修
    正公布，自93年1月9日施行，惟關於該條例第5條第1項之犯
    罪構成要件及法定刑並未實際修正，自無新舊法變更比較適
    用之問題，應逕依修正後之毒品危害防制條例論處，併此指
    明。
七、原審論處被告罪刑，本非無見。然查：(1)檢察官業就被告涉
    嫌販賣第一級毒品古柯鹼罪嫌部分起訴，且扣案物品中確有
    古柯鹼二包，然原判決就檢察官起訴關於此部分恝置不論。
    (2)扣案之海洛因共計為18包，且均為許燦坤交付被告，由被
    告意圖販賣而持有者，已如前述。原判決僅憑起訴書附表之
    錯誤記載，認扣案之海洛因僅為16包，復誤認為其中3包係
    被告自行施用而持有而予以排除，顯有違誤。(3)原判決就被
    告所犯本罪之無期徒刑部分，一併依累犯規定加重其刑，亦
    有未合。(4)毒品與包裝毒品之物品係屬兩事，查獲之第一、
    二級毒品應依毒品危害防制條例第18條前段沒收銷毀，至於
    包裝毒品用之塑膠袋等物品，則係供犯罪所用之物，應視被
    告所犯之罪名，而分別適用毒品危害防制條例第19條第1項
    或刑法第38條第1項第2款規定沒收，原判決對扣案之毒品海
    洛因之包裝塑膠袋漏未諭知沒收，亦有疏誤。被告提起上訴
    ，否認犯罪，雖無理由，惟原判決既有可議，仍屬無可維持
    ，自應由本院將原判決關於意圖販賣而持有第一級毒品部分
    及定執行刑部分撤銷改判。爰審酌被告甲○○前科素行、因
    一時貪圖不法所得而犯罪，惟尚未實際進行販賣即遭查獲，
    本身亦未實際獲得不法利得，查扣之毒品數量並非微少，及
    其智識程度、犯後態度等一切情狀，量處如主文所示之刑，
    以示懲戒。
八、扣案如附表編號一、二所示之海洛因、古柯鹼貳包，均係第
    一級毒品，應依法沒收銷燬；其餘如附表編號三至十一所示
    之物品，分別係被告及共犯許燦坤所有，供本案犯罪所用之
    物，及供犯罪預備所用之物，分別依毒品危害防制條例第19
    條第1項、及刑法第38條第1項第2款規定沒收。又該等物品
    均經扣案，並無全部或一部不能沒收之情形，無庸諭知追徵
    其價額或以其財產抵償。至被告於上開時地為警查獲時，另
    扣得之打火機3個、強力瓦斯噴燈1個、玻璃球吸食器1支、
    酒精燈1個、酒精液2瓶、金屬夾子1支、吸食器1組、玻璃器
    1個等物，尚與被告所涉本件之犯行無涉，故不予宣告沒收
    ，併予敘明。
九、公訴意旨另以：被告與許燦坤共同意圖營利，基於概括之犯
    意聯絡，於88年1月26日下午2時許，由被告安排有人楊素月
    （業經不起訴處分確定）與許某二人，一起至高雄火車站前
    ，與綽號「阿正」之人批購毒品，計以五十萬元之代價，購
    得扣案之海洛因、古柯鹼、及安非他命毛重44公克後，攜返
    前開許宏榮住處分裝待售時，為警當場查獲等情，因認被告
    另涉有販賣第一、二級毒品罪嫌。查：
  (一)按事實之認定，應憑證據，如未能發現相當證據，或證據不
    足以證明，自不能以推測或擬制之方法，以為裁判基礎；又
    認定不利於被告之事實，須依積極證據，苟積極證據不足為
    不利於被告事實之認定時，即應為有利於被告之認定，更不
    必有何有利之證據。又認定犯罪事實所憑之證據，雖不以直
    接證據為限，間接證據亦包括在內；然而無論直接或間接證
    據，其為訴訟上之證明，須於通常一般之人均不致有所懷疑
    ，而得確信其為真實之程度者，始得據為有罪之認定，倘其
    證明尚未達到此一程度，而有合理之懷疑存在時，事實審法
    院復已就其心證上理由予以闡述，敘明其如何無從為有罪之
    確信，因而為無罪之判決，尚不得任意指為違法。最高法院
    分別著有40年度台上字第86號、30年度上字第816號、76年
    台上字第4986號判例可參。
  (二)關於被告被訴涉嫌販賣第二級毒品安非他命部分，業經原審
    法院判決無罪確定。而原判決雖未就扣案之安非他命部分予
    以論斷，然被告已迭次堅稱扣案之安非他命係其向許燦坤購
    買供本身施用，而許燦坤確有販賣安非他命與被告之犯行，
    並經另案判決確定在案。另查本案扣案之安非他命並無任何
    確切證據足以證明係許燦坤於案發當日向「阿正」所販入，
    更無法證明係被告與許燦坤共同意圖營利而販入（參見後述
    ），本案顯然無法證明被告有與許燦坤共同販入扣案安非他
    命之犯行。
  (三)公訴人認被告涉有販賣海洛因、古柯鹼部分之犯行，無非係
    以共犯許燦坤供稱伊南下高雄購買海洛因係被告安排其友人
    綽號「琦琦」（或「奇奇」，即楊素月）之女子陪同一起南
    下購買，被告顯與共犯許燦坤有事先謀議之情形等情為其論
    據。惟查被告於警訊時雖供稱：「（是否你叫『琦琦』陪同
    許燦坤至高雄購買海落因磚？）是的」等語（見偵字第3000
    號卷第6頁），繼於偵查中供稱：「是阿正打電話來，而當
    天我沒空，才叫許某南下... 我就告訴許某和琦琦到高雄火
    車站就會有人來接洽，但我沒告訴許某是去拿何物，只是告
    訴琦琦拿海洛因，但琦琦有無告訴許某我不清楚。」（見偵
    字第3494號卷第236頁），惟其後則一再堅稱並未安排證人
    楊素月陪同許燦坤南下購買海洛因，且於88年4月16日檢察
    官偵查時，係應許燦坤之要求配合許燦坤之供詞，以換取開
    釋等語（見原審卷(二)第176頁），則其前後供述顯非一致。
    而證人許燦坤於警訊時則另供稱：「由許宏榮聯絡在高雄綽
    號『阿正』，約定在高雄火車站碰面，許（宏榮）某委由我
    和綽號『琦琦』女子，一起南下取貨，取回後，再交給許宏
    榮」、「... 因我本身沒錢，又染有施用毒品惡習，所以有
    時候幫許某（許宏榮）跑腿」（見偵字第3494號卷第151頁
    反面）等語，則究係許宏榮或被告安排許燦坤南下購買毒品
    ，其前後供述已不一致；且其另於88年2月8日警訊時，復供
    稱：「（警方於八十八年一月二十七日十六時四十五分偵訊
    你時，你供稱為警查獲之海洛因磚是一名綽號『琦琦』女子
    陪同你至高雄購買，並由你付與他三公克海洛因台幣一萬元
    正做為代價是否實在？）均屬實在」等語（見偵字第3494號
    卷第90頁），則綽號「琦琦」之女子茍確係被告委其陪同許
    燦坤南下，則許燦坤又何須另外支付「琦琦」高額之代價？
    而證人即綽號「琦琦」（或「奇奇」）之楊素月於原審調查
    時亦一再否認係被告要伊陪同許燦坤南下，對於許燦坤南下
    購買海洛因一節亦堅決否認知情（見原審卷(二)第19頁），且
    其所涉此部分之犯嫌，亦經檢察官為不起訴處分，有台灣桃
    園地方法院檢察署91年度偵字第22000號檢察官不起訴處分
    書可稽（附於原審卷(二)第52頁）。此外，復無其他積極事證
    足資證明被告有要證人許素月陪同許燦坤一同南下購買海洛
    因之情事，自難僅憑同案被告許燦坤前後不一之證詞，及被
    告於警訊時之前開供述，遽認被告有與許燦坤事先謀議並命
    許素月陪同南下購買海洛因之情事，此部分自無從認定被告
    有與許燦坤共犯意圖營利販賣而買入第一級毒品海洛因及古
    柯鹼之犯行。
  (四)綜上所述，此部分顯有合理懷疑存在，自屬不能證明被告犯
    罪，惟因公訴意旨認與前開經判決有罪之犯行，分別有裁判
    上一罪及實質上一罪之關係，故不另為無罪之諭知。
十、被告於本院前審另聲請訊問證人許宏榮，惟證人許宏榮業於
    原審及本院上訴審兩度到庭作證，經法官合法訊問，並經被
    告之辯護人詰問，其陳述明確別無訊問之必要，依刑事訴訟
    法第196條規定，自不得再行傳喚，併此指明。
據上論斷，應依刑事訴訟法第369條第1項前段、第364條、第299
條第1項前段、第300條、毒品危害防制條例第5條第1項、第18條
第1項前段、第19條第1項、刑法第11條前段、第2條第1項前段、
第28條、第47條、第38條第1項第2款，判決如主文。
本案經檢察官鍾鳳玲到庭執行職務。
中    華    民    國    95    年    1     月    11    日
                  刑事第十八庭審判長法  官  吳昭瑩
                                    法  官  王麗莉
                                    法  官  楊貴雄
以上正本證明與原本無異。
如不服本判決，應於收受送達後十日內向本院提出上訴書狀，其
未敘述上訴之理由者並得於提起上訴後十日內向本院補提理由書
（均須按他造當事人之人數附繕本）。
                                    書記官  林淑貞
中    華    民    國    95    年    1     月    12    日
附錄：本案論罪科刑法條全文
毒品危害防制條例第5條第1項
意圖販賣而持有第1級毒品者，處無期徒刑或十年以上有期徒刑
，得併科新臺幣七百萬元以下罰金。
附表：
┌──┬──────────────────────┬─────────┐
│編號│應  沒  收  之  扣  案  物  品  名  稱      │備            註  │
├──┼──────────────────────┼─────────┤
│1   │海洛因18包，合計淨重337．78公克（包裝重22． │分別在被告所帶之│
│    │83公克）。                                  │塑膠袋內裝之紙袋內│
│    │                                            │、及糖果盒內查獲  │
├──┼──────────────────────┼─────────┤
│2   │古柯鹼2包（合計淨重4‧10公克）              │在上開紙袋內查獲  │
├──┼──────────────────────┼─────────┤
│3   │雙獅地球牌包裝紙1個。                       │許燦坤所有        │
├──┼──────────────────────┼─────────┤
│4   │分裝袋12個                                  │許燦坤所有        │
├──┼──────────────────────┼─────────┤
│5   │分裝袋16個（中）、27個（小）                │甲○○所有，在許燦│
│    │                                            │坤手提包內查獲    │
│    │                                            │                  │
├──┼──────────────────────┼─────────┤
│6   │電子磅秤1台                                 │甲○○所有，在被告│
├──┼──────────────────────┤所攜帶之手提內查獲│
│7   │計算機1台                                   │                  │
├──┼──────────────────────┤                  │
│8   │塑膠製分裝杓11支                            │                  │
├──┼──────────────────────┤                  │
│9   │金屬分裝杓1支                               │                  │
├──┼──────────────────────┼─────────┤
│10  │包裝前開編號一、二所示海洛因及古柯鹼所用之塑│許燦坤所有        │
│    │膠袋20只                                    │                  │
├──┼──────────────────────┼─────────┤
│11  │糖果盒1個                                   │甲○○所有        │
├──┴──────────────────────┴─────────┤
│上列編號4、5為預備供犯罪所用之物，編號3、6至11為供犯罪所用之物        │
└───────────────────────────────────┘


司法院資訊處製作；財團法人民間司法改革基金會備份。
